臺灣臺南地方法院刑事判決　　　　　　　　　　　　　九十一年度易字第八七號
　　公　訴　人　臺灣台南地方法院檢察署檢察官
　　被　　　告　乙○○
　　　　　　　　丙○○
　　　　　　　　戊○○
右列被告等因賭博案件，經檢察官提起公訴（九十年度偵字第九八六七號），本院判
決如左：
    主  文
乙○○共同以賭博為常業，處有期徒刑陸月，併科罰金捌仟元，有期徒刑如易科罰金
，罰金如易服勞役，均以佰元折算壹日。扣案之電動機具肆拾台（含其內ＩＣ板
肆拾片）、玩具紙鈔型式計分卡伍拾伍張，均沒收。又連續違反女工不得於午後十
時至翌晨六時之時間內工作之規定，處拘役肆拾日，如易科罰金，以佰元折算壹日
。
丙○○共同以賭博為常業，處有期徒刑月，如易科罰金，以佰元折算壹日。緩刑
年，緩刑期內付保護管束。扣案之電動機具肆拾台（含其內ＩＣ板肆拾片）、
玩具紙鈔型式計分卡伍拾伍張，均沒收。
戊○○連續在公眾得出入之場所賭博財物，處罰金肆仟元，如易服勞役，以佰元折
算壹日。扣案之「水果盤」電動機具壹檯（含其內ＩＣ板壹片）及現金新台幣仟元
元，均沒收。
    事  實
一、乙○○基於以賭博收入維生之意思，自民國（下同）九十年三月間起，以月租新
    台幣（以下同）一萬五千元之對價承租台南市○○路○段一五五號一樓經營「浪
    神電子遊藝場」之公眾得出入場所，斥資約三十萬元購買電動機具水果盤二十六
    台、麻將五台、黃金船與皇冠迷（十三點）各三台、大老二、鑽石列車與金牌虎
    霸王各二台（共四十三台），陳列擺設在店內二十四小時營業，先後多次以該等
    電動機具與戊○○及其他年籍姓名不詳之不特定賭客賭博財物，並明知「浪神電
    子遊藝場」於夜間並無緊急性事故、亦無原料或材料易於敗壞或管理技術之問題
    、開分員並非主管職務、且電子遊藝場非屬運輸倉儲通信衛生福利或公用事業、
    復與國家經濟無涉，竟以每月一萬餘元之薪資僱用女子丙○○、江素秋與黎雅玲
    （江、黎二人年籍住所不詳且未據起訴）為開分員，與之基於共同犯意之聯絡，
    並另基於命該等女性開分員於深夜工作之概括犯意，令丙○○等女性開分員分三
    班制輪流於夜間十時以後至翌晨六時在店內從事為賭客開分、洗分與兌換現金工
    作（早班上午八時至下午五時，中班下午五時至夜間十二時，夜班為夜間十二時
    至翌日上午八時）。該店以玩具紙鈔為計分卡，賭客先以現金以一比二十之比例
    請開分小姐開分把玩電動機具，押中可贏得積分換取計分卡，亦可以所贏得積分
    或計分卡向櫃檯小姐兌換現金。賭客戊○○則基於以上開電動機具與負責人乙○○對賭財物之概括犯意，分別於九十年四、五月間某日及同年八月廿七日以上開
    方法前往「浪神電子遊藝場」賭博財物。迨至同年八月二十七日下午二時二十三
    分許，戊○○在「浪神電子遊藝場」店內以水果盤贏得積分二千分，另以原持有
    之計分卡五萬八千分累計贏得六萬分，經丙○○確認後洗分兌換現金，丙○○並
    依戊○○之要求將同額現金放置於往二樓之梯階上，戊○○前往拿取該等現金並
    點數時，為喬裝賭客在內把玩其他電動機具之司法警察丁○○趨前當場逮捕，並
    扣得上開四十三台電動機具（含ＩＣ片板四十三片）與戊○○贏得之現金三千元
    。嗣於偵查中，乙○○復提出屬其所有供其遂行前揭賭博行為之玩具紙鈔型式計
    分卡五十五張以供檢察官參酌。
二、案經台南市警察局第一分局報請臺灣臺南地方法院檢察署檢察官偵查起訴。
    起訴。
    理  由
一、訊據被告乙○○、丙○○、戊○○均矢口否認右揭犯行，被告乙○○辯稱：「浪
    神電子遊藝場」確係伊以三十三萬元承受繼續租屋經營，並僱用被告丙○○等人
    擔任開分員無誤，但伊規定店內不得與客人兌換現金，客人洗分後只能以計分卡
    寄分，並登載於簿冊之內，以供客人下次蒞臨消費繼續把玩，故無賭博之行為。
    又伊有為開分小姐準備宿舍，伊自認並無違反勞動基準法之規定云云；被告丙○○則以：伊任職之「浪神電子遊藝場」係規定不得兌領現金，只能換取計分卡，
    九十年八月二十七日當日，客人戊○○並未要求伊換取現金，警察扣案之現金乃
    戊○○自己之財物云云置辯；被告戊○○另辯稱：伊共前往「浪神電子遊藝場」
    消費二次，被警查獲當日伊確有洗分，但並未向開分小姐兌取現金，當日伊僅將
    機台內之積分換成計分卡並將之寄放於櫃台而已云云。然查：
  (一)九十年八月二十七日下午二時二十三分許，已於「浪神電子遊藝場」把玩電動機
    具多時之被告戊○○於要求開分員即被告丙○○代為洗分後，即由被告丙○○將
    現金三千元放置於往二樓之梯階上，迨被告戊○○登上樓拾取現金並點鈔時，旋
    為在內喬裝消費者之台南市警察局保安隊警員丁○○當場逮捕之事實，業據被告
    戊○○於警訊中供認不諱，核與證人即台南市警察局保安隊警員丁○○、甲○○
    （偕同丁○○喬裝消費者之警員）於本院調查中到庭結證情節相符。並有內載上
    述兌換現金及逮捕過程，且其上經被告戊○○親自記載註明「以上均實在．戊○○」等文之刑事或違反社會秩序維護法案件現場紀錄表一紙附卷可稽。而被告戊○○迭經檢察官及本院質以警訊中是否曾遭刑求、脅迫等不當方式取供，均供稱
    並無上述情事等語，足徵被告戊○○前揭與司法警察證述內容相符之自白係任意
    性之供述，自堪採為對被告等不利之認定依據，被告三人空言否認洗分兌現，核
    難信實。
  (二)被告乙○○雖辯稱「浪神電子遊藝場」之客人僅得就電動機具之積分換取計分卡
    ，且伊等將客人之寄分情形登載於簿冊之上，本件案發後伊返抵店內，即未見該
    等簿冊下落云云。然查被告乙○○於警訊中係供稱「平常都是客人寄放計分卡」
    ，復於偵查中供稱「客人將計分卡（店內給的）留在櫃，卡上有客人名字下次
    來玩才知該分數是他的」等語（見被告乙○○警訊筆錄及偵卷第九十頁背面），
    並無隻字片語提及另有簿冊登記客人之積分。況依被告戊○○於本院調查中所陳
    ，「浪神電子遊藝場」之記分簿冊係放置於二樓，如有客人欲行寄分，須向一樓
    櫃檯工作人員表示後，該等工作人員即上樓取下簿冊，並於櫃檯登記完成之後再
    放回二樓等語（見本院九十一年七月廿四日訊問筆錄），其行政流程過於繁瑣重
    覆，與常情殊有未合，故被告乙○○、戊○○於本院調查中所為寄分簿冊之陳述
    ，顯係勾串卸責之詞，洵無足取。再被告乙○○於偵查中提出之五十五張玩具紙
    鈔型式之計分卡，其上則無任何關於客人名稱之記載，縱寄放於「浪神電子遊藝
    場」店內，其他開分人員根本無從自該等計分卡辨識何等客人前有多少累計積分
    ，故被告乙○○於警訊及偵查中所為只能將洗分數額登載於計分卡之辯解，亦無
    可採。
  (三)依常情受僱於被告乙○○擔任開分（洗分）員之被告丙○○，斷無擅自依一己之
    意思決定「浪神電子遊藝場」內客人洗分時得否兌換現金之重要事項之可能，是
    被告丙○○洗分時兌換現金，應屬「浪神電子遊藝場」一般之經營方法無疑。被
    告乙○○、丙○○一致辯稱「浪神電子遊藝場」內部規定不得以現金洗分，均屬
    卸責之詞，委無足取。
  (四)此外，復有電動機具四十三台（含ＩＣ板四十三片）、扣自被告戊○○之現金三
    千元扣案，暨「浪神電子遊藝場」營利事業登記證影本一紙附卷可資佐證。再衡
    諸經驗法則，「浪神電子遊藝場」內各式電動機具雖玩法不同，但每一台應係均
    採投幣或開分取得分數（點數），且均可依據客人輸贏累計分數，故被告乙○○
    、丙○○並非僅以被告戊○○賭玩之水果盤與不特定客人賭博財物，而係共同以
    「浪神電子遊藝場」內扣案之全部電動機具與不特定客人對賭財物之事實，亦堪
    認定。綜合上述證據，被告乙○○、丙○○二人共同以「浪神電子遊藝場」店內
    電動機具與被告戊○○等不特定賭客賭博財物，及被告戊○○二度前往「浪神電
    子遊藝場」賭博財物之事實均堪認定。
  (五)上開「龍門電子遊藝場」係被告乙○○以三十三萬元之對價承受自前手，其內設
    置電動機具四十三台，另以每月萬餘元左右之薪資僱請三位員工三班制輪值，核
    其投資金額與經營規模，已足認定被告乙○○係依賴「浪神電子遊藝場」之收入
    維持生計與獲利，是被告乙○○、丙○○二人共同以上述賭博方式為常業之事證
    亦臻明確。
  (六)再按女性勞工不得於午後十時至翌晨六時之時間內工作。但經取得工會或勞工同
    意，並實施晝夜三班制，安全衛生設施完善及備有女工宿舍，或有交通工具接送
    ，『且』有左列情形之一，經主管機關核准者，不在此限：一因不能控制及預見
    之非循環性緊急事故，干擾該事業之正常工作時間者。二生產原料或材料易於敗
    壞，為免於損失必須於夜間工作者。三擔任管理技術之主管職務者。四遇有國家
    緊急事故或為國家經濟重大利益所需要，徵得有關勞雇團體之同意，並經中央主
    管機關核准者。五運輸、倉儲及通信業經中央主管機關核定者。六衛生福利及公
    用事業，不需從事體力勞動者，勞動基準法第四十九條第一項定有明文。經查「
    浪神電子遊藝場」於夜間並無緊急性事故僅有開分洗分之事務性工作、亦無原料
    或材料易於敗壞或管理技術之問題，且開分員並非主管職務等情，已據被告乙○○於本院調查中供明在卷，而電子遊藝場復非運輸、倉儲、通信、衛生福利或公
    用事業，亦與國家經濟無涉，均為公眾週知之事實，故被告乙○○縱為女性開分
    員準備宿舍，其令女性開分員於夜間十時以後至翌晨六時工作，仍不符合勞動基
    準法第四十九條第一項任何一款要件之規定，其行為已然違反該條項之規定，亦
    堪認定。
二、核被告乙○○之所為，係犯刑法第二百六十七之常業賭博罪，及違反勞動基準法
    第四十九條第一項之規定，應依同法第七十七條之規定處斷；被告丙○○係犯刑
    法第二百六十七條之常業賭博罪，被告戊○○係犯同法第二百六十六條第一項之
    公然賭博罪。被告乙○○、丙○○其二人就常業賭博犯行部分，有犯意聯絡及行
    為分擔，均為共同正犯。被告乙○○多次命被告丙○○等女性開分員於夜間十時
    至翌晨六時工作，被告戊○○前後二度至「浪神電子遊藝場」賭博財物，均時間
    緊接，犯罪構成要件相同，顯均係基於概括之犯意反覆為之，應各依連續犯之規
    定論以一罪，並加重其刑。被告乙○○所犯常業賭博與連續命女性開分員於深夜
    工作二罪間，方法互異，犯意各別，應分論併罰。爰審酌被告乙○○、丙○○素
    行尚佳，及其等涉案之程度與主從關係、「浪神電子遊藝場」之規模與可能獲利
    情形、該等賭博遊藝場所對社會風氣造成之危害；被告戊○○僅係一時興起之賭
    客，其行為對社會危害極其輕微，但一再為被告乙○○等設詞掩飾，暨其等三人
    犯罪後之態度等一切情狀，分別量處如主文所示之主刑，並各諭知易科罰金與易
    服勞役之折算標準。又被告丙○○前未曾受有期徒刑以上刑之宣告，有臺灣臺南
    地方法院檢察署刑案資料查註紀錄表存卷可參，其因一時失慮，偶罹刑典，且年
    輕識淺，經此刑之宣告後，應知警惕而無再犯之虞，因認暫不執行其刑為當，惟
    其身處電子遊藝場所工作恐因之沾染不良習性，是認為有專業人士於一定期間內
    予以輔導督促改善之必要，爰併宣告被告丙○○緩刑三年，緩刑期內付保護管束
    ，用啟自新，並觀後效。
三、扣案之電動機具四十三台（含ＩＣ板四十三片），為當場賭博之器具；被告乙○○於偵查中提出之玩具紙鈔型式計分卡五十五張，則為被告乙○○所有供其與被
    告丙○○共犯常業賭博行為所用之物，應分依刑法第二百六十六條第二項、第三
    十八條第一項第二款宣告沒收（公訴人認電動機具亦應依刑法第三十八條第一項
    第二款沒收，尚有未合）。自被告戊○○身上扣得之現金三千元，則已經交付戊○○收執，並非在賭檯或兌換籌碼處之財物，而屬被告戊○○因犯罪所得之財物
    ，併依刑法第三十八條第一項第三款沒收之（又與被告戊○○賭博有關之電動機
    具水果盤一台應於其宣告刑內併依刑法第二百六十六條第二項宣告沒收）。
據上論斷，應依刑事訴訟法第二百九十九條第一項前段，勞動基準法第七十七條，刑
法第十一條前段、第二十八條、第五十六條、第二百六十七條、第二百六十六條第一
項、第二項、第四十一條第一項前段、第四十二條第二項、第七十四條第一款、第九
十三條第一項、第三十八條第一項第二款、第三款，罰金罰鍰提高標準條例第一條前
段、第二條，判決如主文。
中      華      民      國      九十一      年      九    月    十三    日
                              臺灣臺南地方法院刑事第六庭
                                      法  官  陳欽賢
右正本證明與原本無異。
如不服本判決，應於判決送達後十日內，向本院提出上訴狀。
                                      書記官  何小玉
中      華      民      國      九十一      年      九    月    十八    日
附錄法條：
勞動基準法第七十七條
違反第四十二條、第四十四條第二項、第四十五條、第四十七條、第四十八條、第四
十九條或第六十四條第一項規定者，處六月以下有期徒刑、拘役或科或併科二萬元以
下罰金。
中華民國刑法第二百六十六條
 (普通賭博罪與沒收物)
在公共場所或公眾得出入之場所賭博財物者，處一千元以下罰金。但以供人暫時娛樂
之物為賭者，不在此限。
當場賭博之器具與在賭檯或兌換籌碼處之財物，不問屬於犯人與否，沒收之。
中華民國刑法第二百六十七條
 (常業賭博罪)
以賭博為常業者，處二年以下有期徒刑，得併科一千元以下罰金。
